臺灣臺東地方法院刑事判決　　　　　　　　　　　　　九十三年度訴字第一六八號
　　公　訴　人　臺灣臺東地方法院檢察署檢察官
　　被　　　告　戊○○
　　指定辯護人　本院公設辯護人　甲○○
右列被告因偽造有價證券等案件，經檢察官提起公訴（九十三年度偵緝字第五一號）
，本院判決如左：
    主  文
戊○○意圖供行使之用，偽造有價證券，累犯，處有期徒刑壹年拾月，偽造之小客車
租賃約定切結書上偽造之「乙○○」簽名、指印各壹份、偽造之第0000000號
遠傳電信行動電話服務申請書上偽造之「乙○○」簽名壹份、偽造之「乙○○」簽發
金額新臺幣肆拾萬元票號壹壹玖陸玖伍號本票壹紙均沒收之；又意圖為自己不法之所
有，以恐嚇使人將本人之物交付未遂，累犯，處有期徒刑月。應執行有期徒刑貳年
，偽造之小客車租賃約定切結書上偽造之「乙○○」簽名、指印各壹份、偽造之第0
000000號遠傳電信行動電話服務申請書上偽造之「乙○○」簽名壹份、偽造之
「乙○○」簽發金額新臺幣肆拾萬元票號壹壹玖陸玖伍號本票壹紙均沒收之。
    事  實
一、戊○○前因違反麻醉藥品管理條例案、竊盜案，經法院分別判處有期徒刑四月確
    定，定執行刑六月，於民國八十五年一月九日縮短刑期執行完畢。猶不知悔改，
    復於八十九年七至八月間，因乙○○借住後，將身分證遺留在其所承租之桃園縣
    桃園市○○路房屋內，其拾獲後，意圖為自己不法之所有，將之侵吞入己。
二、同年十月三日，戊○○又意圖為自己不法利益，並基於行使偽造私文書之概括犯
    意，持上開乙○○身分證，冒充乙○○，至桃園市遠傳電信股份有限公司代理商
    嘉輝通信有限公司，偽造乙○○簽名一份於第0000000號行動電話申請書
    ，並行使該偽造之乙○○名義申請書，申請租用行動電話，詐使嘉輝通信有限公
    司及遠傳電信股份有限公司陷於錯誤，而准其使用0000000000號行動
    電話號碼，其以之撥打使用，致積欠通話費，使乙○○遭受催討，足生損害於乙○○、嘉輝通信有限公司及遠傳電信股份有限公司。
三、同年十月八日晚上七時十五分許，戊○○再意圖為自己不法利益，接續上開行使
    偽造私文書及另基於偽造有價證券之犯意，仍持上開侵占之乙○○身分證，冒充
    乙○○身分，在臺東市火車新站前之捷陞出租車行，偽造乙○○簽名、指印各一
    份於小客車租賃約定切結書，及偽造乙○○簽名一份、指印二份於後述本票，偽
    造乙○○名義之小客車租賃約定契約書及金額新臺幣（下同）四十萬元票號一一
    九六九五號本票一紙，持交而騙使捷陞出租車行之職員陷於錯誤，致交付車牌號
    碼Ｐ五—八九七二號小客車一輛，其得手後，即駕車離去，且未依限歸還汽車，
    令捷陞出租車行求償無門，足生損害於乙○○及捷陞出租車行。
四、同年十月二十二日，戊○○另意圖為自己不法所有，並基於恐嚇取財之犯意，接
    續多次打電話向捷陞出租車行嚇稱，需交付二萬五千元不等之金錢，匯入其所有
    之彰化銀行第00000000—六八五七００號帳戶或郵局第0000000
    0000000號帳戶以贖車，否則不歸還車輛，使捷陞出租車行負責人丁○○
    聞言擔憂車輛受損，嗣其主動告知車輛停放地點而中止恐嚇行為，再由捷陞出租
    車行託人在桃園縣內壢路邊開回上開車輛。
五、案經丁○○訴由臺東縣警察局臺東分局報請臺灣臺東地方法院檢察署檢察官偵查
    起訴。
    理  由
一、訊據被告戊○○對於上開犯罪事實均坦承不諱，核與告訴人即捷陞出租車行負責
    人丁○○、被害人乙○○所指訴，及證人即丁○○配偶廖秀娟所證大致相符，並
    有向遠傳電信股份有限公司租用行動電話之申請書及其上所附之乙○○身分證影
    本、向捷陞出租車行租用小客車之租賃約定切結書、本票、廖秀娟記下恐嚇匯款
    帳號之筆記、彰化商業銀行桃園分行九十年二月二十二日彰桃字第三四三號函及
    所附被告開戶資料、臺灣北區郵政管理局九十年三月一日支00000000—
    ００二號函及所附被告更換印鑑申請書、申請變更帳戶事項申請書各一份附卷可
    稽，而上開小客車租賃約定切結書、本票上之指紋，經電腦比對由人工確認結果
    ，確與戊○○左拇指指紋相符，有內政部警政署刑事警察局九十年五月九日（九
    ０）刑紋字第六一七五四號鑑驗書附卷可按，被告曾以電話聯繫上開承租小客車
    停放地點等情，業經檢察事務官勘驗在卷，有錄音帶一卷、勘驗筆錄一份附卷可
    參，且經命被告當庭書寫「乙○○」、「肆拾萬元正」、「000000000
    0（以上為阿拉伯數字）」各五遍，與上開行動電話申請書、小客車租賃切結書
    、本票上之字跡加以比對，無論字型、筆畫、運筆力道等，均極相似，顯見上開
    申請書、切結書、本票等，確係被告所填寫偽造，本件事證明確，被告犯行應堪
    認定。
二、核被告所為，係分別犯刑法第三百三十七條之侵占遺失物罪、第二百十六條、第
    二百十條之行使偽造私文書罪、第二百零一條第一項之偽造有價證券罪、第三百
    四十六條第三項、第一項之恐嚇取財未遂罪。其偽造署押為偽造私文書、偽造有
    價證券之部分行為，偽造私文書、行使偽造有價證券之低度行為，被行使偽造私
    文書、偽造有價證券之高度行為所吸收，均不另論罪。其雖著手恐嚇取財，因己
    意中止並告知車輛停放地點，使被害人得以順利取回車輛，應依刑法第二十七條
    規定，減輕其刑。其二行使偽造私文書之行為，時間緊接、所犯構成要件相同，
    顯基於概括犯意反覆為之，為連續犯，應依刑法第五十六條規定，以一罪論，並
    加重其刑。其因租車行之要求，被動偽造上開本票作為租車之擔保，本身原無偽
    造有價證券之犯意，而雖經週折，事後已將所租車輛返還，並達成和解，有和解
    書一份在卷可憑，則此部分如依刑法第二百零一條規定，判處三年以上有期徒刑
    ，顯有法重情輕之嫌，本院因認該部分犯罪情狀有可資憫恕之處，自應依刑法第
    五十九條規定，減輕其刑。其所犯侵占遺失物、連續行使偽造私文書、及偽造有
    價證券各罪間，有方法目的之牽連關係，應依刑法第五十五條規定，從較重之偽
    造有價證券罪處斷。其所犯偽造有價證券、恐嚇取財未遂各罪間，犯意各別，行
    為互殊，應予分論併罰。其前有事實欄所載之犯罪，有期徒刑執行完畢後，五年
    內再犯本件有期徒刑以上之罪，為累犯，應依刑法第四十七條規定，加重其刑。
    爰審酌其正值青壯，不思努力工作謀生，反以不法方式申請行動電話、租車、恐
    嚇等，造成社會混亂與不安，至屬不該，且前有多項犯罪紀錄，有臺灣高等法院
    被告全國前案紀錄表、臺灣臺東地方法院檢察署刑案資料查註紀錄表各一份附卷
    可考，素行不佳，惟坦承不諱，犯後態度尚可等一切情狀，分別量處如主文所示
    之刑及定應執行之刑。至偽造之小客車租賃約定切結書上偽造之「乙○○」簽名
    、指印各一份、偽造之第0000000號遠傳行動電話服務申請書上偽造之「
    乙○○」簽名一份、偽造之「乙○○」簽發金額新臺幣四十萬元票號一一九六九
    五號本票一紙，應分別依刑法第二百十九條、第二百零五條規定沒收之。
據上論斷，應依刑事訴訟法第二百九十九條第一項前段，刑法第五十六條、第二百十
六條、第二百十條、第二百零一條第一項、第三百三十七條、第三百四十六條第三項
、第一項、第五十五條、第四十七條、第五十一條第五款、第二十七條、第五十九條
、第二百十九條、第二百零五條，罰金罰鍰提高標準條例第一條前段，判決如主文。
本案經檢察官丙○○到庭執行職務
中      華      民      國      九十三    年    十二    月    三十一    日
                                  臺灣臺東地方法院刑事第二庭
                                    審判長法  官  陳  弘  能
                                          法  官  林  恒  祺
                                          法  官  鄭  峻  明
右正本證明與原本無異。
如不服本判決，應於判決送達後十日內向本院提出上訴狀。（須附繕本）
「切勿逕送上級法院」
                                          書記官  陳  美  鄉
中      華      民      國      九十四    年      一    月      四      日
附記：
刑法第二百十六條：
行使第二百十條至第二百十五條之文書者，依偽造、變造文書或登載不實事項或使登
載不實事項之規定處斷。
刑法第二百十條：
偽造、變造私文書，足以生損害於公眾或他人者，處五年以下有期徒刑。
刑法第二百零一條第一項：
意圖供行使之用，而偽造、變造公債票、公司股票或其他有價證券者，處三年以上十
年以下有期徒刑，得併科三千元以下罰金。
刑法第三百三十七條：
意圖為自己或第三人不法之所有，而侵占遺失物、漂流物或其他離本人所持有之物者
，處五百元以下罰金。
刑法第三百四十六條第三項、第一項：
意圖為自己或第三人不法之所有，以恐嚇使人將本人或第三人之物交付者，處六月以
上五年以下有期徒刑，得併科一千元以下罰金。
前二項之未遂犯罰之。
刑法第二百十九條：
偽造之印章、印文或署押，不問屬於犯人與否，沒收之。
刑法第二百零五條：
偽造、變造之有價證券、郵票、印花稅票、信用卡、金融卡、儲值卡或其他相類作為
提款、簽帳、轉帳或支付工具之電磁紀錄物及前條之器械原料及電磁紀錄，不問屬於
犯人與否，沒收之。
